臺灣高等法院刑事裁定
110年度抗字第1349號
抗  告  人
即  受刑人  張日上



上列抗告人即受刑人因聲請定其應執行刑案件，不服臺灣桃園地
方法院中華民國110年7月26日裁定（110年度聲字第2272號），
提起抗告，本院裁定如下：
    主  文
抗告駁回。
    理  由
一、原裁定意旨略以：抗告人即受刑人張日上（下稱抗告人）所
    犯如原裁定附表（下稱附表）所示之罪，經原審法院判處如
    附表所示之刑確定在案，各罪均係於附表編號1所示判決確
    定日期（民國109年6月16日）前所為，有各該刑事判決及本
    院被告前案紀錄表在卷可稽，又受刑人所犯附表編號1所示
    之罪刑，雖不得易科罰金，與附件編號2所示得易科罰金之
    宣告刑，依刑法第50條第1項但書第1款之規定，固不得併合
    處罰，惟本案係抗告人請求聲請定其應執行之刑，核與刑法
    第50條第2項規定相符，是檢察官聲請定其應執行之刑，原
    審審核檢察官所附相關事證，認其聲請為正當，審核聲請人
    所附相關事證，認其聲請應屬正當。爰斟酌抗告人如附表所
    示之罪，均屬違反毒品危害防制條例之態樣，責任非難之重
    複程度較高，及其犯罪時間相近、各次犯罪情節等情，暨其
    所犯各罪所反映之抗告人之人格特性、對抗告人施以矯正之
    必要性、犯罪預防等情狀等情，爰依刑法第53條、第50條第
    2項、第51條第5款規定，定其應執行刑有期徒刑1年等語。
二、抗告意旨略以：抗告人前因犯槍砲彈藥刀械管制條例，經各
    法院判刑確定，並由本院以109年度聲字第2969號裁定定其
    應執行刑為有期徒刑9年，抗告人又因違反毒品危害防制條
    例等罪，經原審法院以109年度審訴字第179號判決判處有期
    徒刑各10月、6月確定，後經原審定應執行刑為有期徒刑1年
    ，惟依刑法及刑事訴訟法規定，裁判確定前所犯各罪，於裁
    判確定前均符合數罪併罰，然上開所示各裁定之罪，原審未
    依規定將抗告人所犯各罪統一裁示定其應執行之刑，而以二
    件裁定分別定應執行刑。綜上，原審程序已與數罪併罰之要
    件相違背，更明顯無視抗告人之司法權益，懇請鈞院將抗告
    人所犯各罪一併審酌定應執行刑云云。
三、按執行刑之量定，係事實審法院裁量之職權，倘其所酌定之
    執行刑，並未違背刑法第51條各款所定之方法或範圍（即法
    律之外部性界限），亦無明顯違背公平、比例原則或整體法
    律秩序之理念（即法律之內部性界限）者，即不得任意指為
    違法或不當（最高法院107年度台抗字第1043號、第1056號
    裁定意旨參照）；又按裁判確定前犯數罪者，其中有得易科
    罰金之罪與不得易科罰金之罪，經受刑人請求檢察官聲請定
    應執行刑者，依第51條規定定之，刑法第50條第1項第1款及
    第2項定有明文。故裁判確定前犯數罪，而有刑法第50條第1
    項但書之情形，除受刑人請求檢察官聲請定應執行刑者外，
    不適用併合處罰之規定，賦予受刑人選擇權，以符合其實際
    受刑利益。又為避免受刑人於裁定結果不符其期望時，即任
    意撤回其請求，濫用請求權，影響法院定執行刑裁定之安定
    性及具體妥當性，受刑人撤回請求之時期，自應加以合理限
    制。衡諸告訴或請求乃論之罪之告訴或請求，係請求追訴犯
    人之意思表示，而定應執行刑之請求，則係請求檢察官聲請
    法院定應執行刑之意思表示；且刑法第50條第1項但書各款
    所列情形，非經受刑人請求，檢察官不得聲請定其應執行之
    刑，而告訴或請求乃論之罪，非經合法告訴或請求，檢察官
    不得起訴。是就同屬請求之意思表示，又同為合法啟動國家
    裁判權之必要條件而言，前揭情形受刑人定執行刑之請求與
    告訴或請求乃論之罪告訴人或請求人之請求，二者性質雷同
    。參照告訴或請求乃論之罪之撤回告訴或請求，依法必須於
    第一審辯論終結前為之的相同法理，除受刑人上揭請求之意
    思表示有瑕疵或不自由情事者外，應認第一審管轄法院若已
    裁定生效，終結其訴訟關係，受刑人即應受其拘束，不得任
    意撤回，逾此時點始表示撤回定應執行刑之請求者，其撤回
    自不生效力（最高法院106年台抗字第41號裁定意旨參照）
    ；又檢察官聲請定應執行刑之案件，法院就檢察官所聲請定
    應執行刑之各罪審核結果，認為均合於定應執行刑之要件而
    裁定確定，縱嗣後檢察官發現被告另犯未經其聲請定執行刑
    之他罪，而原聲請定應執行刑之各罪，其犯罪日期部分在被
    告另犯之他罪判決確定後，亦僅屬檢察官是否得再就該他罪
    聲請原法院裁定更定其應執行刑之問題（最高法院96年度台
    非字第198號判決意旨參照）。
四、經查：
　　抗告人先後犯如原裁定附表所示之數罪，分別經法院判處罪
    刑確定，最早確定者為民國109年6月16日，而各罪之犯罪行
    為時間，均於該裁判確定日期前所犯，原審為該案最後事實
    審法院等情，有各該判決書及本院被告前案紀錄表附卷可稽
    ，是本件合於刑法第50條併合處罰之情形。附表所示分別為
    得易科罰金、不得易科罰金等罪，抗告人已請求檢察官聲請
    合併定其應執行刑，有抗告人出具之臺灣桃園地方檢察署依
    102年1月23日修正之刑法第50條調查受刑人是否聲請定應執
    行刑調查表在卷可按。原裁定附表所示各罪，其中最長期刑
    度為有期徒刑10月，合計之刑度為有期徒刑1年4月。是原審
    依檢察官之聲請，就附表所示各罪，合併定應執行刑為有期
    徒刑1年，並未踰越刑法第51條第5款所定法律之外部性界限
    ，按上說明，即不得任意指為違法或不當。又不告不理為訴
    訟上之原則，定應執行刑之裁定亦同，法院於受理定應執行
    刑之案件時，應受聲請人聲請範圍之限制，不得就未受請求
    之事項予以審酌，是檢察官聲請定應執行刑之案件，法院應
    僅就檢察官所聲請定應執行刑之各罪予以審核，縱被告另犯
    未經檢察官聲請定應執行刑之他罪，而原聲請定應執行刑之
    各罪，其犯罪日期部分在被告另犯之他罪判決確定後，亦僅
    屬檢察官是否得再就該他罪聲請原法院裁定更定其應執行刑
    之問題，核與判斷檢察官原聲請定應執行刑之案件，是否合
    法無關（最高法院98年度台抗字第751號、98年度台抗字第6
    23號、98年度台非字第6號等裁定意旨參照），是抗告人以
    其尚有另案應與本件合併定刑為由，指摘原裁定不當，為無
    理由，本件抗告，應予駁回。
中　　華　　民　　國　　110 　年　　9 　　月　　9 　　日
                  刑事第十九庭  審判長法　官  曾淑華
                                      法　官  陳文貴
                                      法　官  許文章
以上正本證明與原本無異。
如不服本裁定，應於收受送達後五日內向本院提出抗告狀。
                                      書記官  陳盈芝
中　　華　　民　　國　　110 　年　　9 　　月　　9 　　日